臺灣高等法院民事裁定
110年度抗字第659號
抗  告  人  蔡宜君  住○○市○○區○○路0段000號00樓之0       
     蔡瑄庭（原名蔡慧君）

            蔡心縈
共同代理人  蔡菘萍律師        
相  對  人  蔡俊成


上列當事人間請求遷讓房屋等事件，抗告人對於中華民國110年4
月28日臺灣新北地方法院110年度補字第629號裁定關於訴訟標的
價額核定部分，提起抗告，本院裁定如下：
    主  文
原裁定關於核定訴訟標的價額部分廢棄。
本件訴訟標的之價額應核定為新臺幣貳仟零陸拾貳萬伍仟零肆拾
肆元。 
抗告費用由相對人負擔。
    理  由
一、按核定訴訟標的之價額，由法院核定，應以起訴時之交易價
    額為準，無交易價額者，以原告就訴訟標的所有之利益為準
    ；以一訴附帶請求其孳息、損害賠償、違約金或費用者，不
    併算其價額；民事訴訟法第77條之1第1、2項及第77條之2第
    2項分別定有明文。而房屋及土地為各別之不動產，各得單
    獨為交易之標的，請求遷讓房屋之訴，應以房屋起訴時之交
    易價額，核定其訴訟標的之價額（最高法院109年度台抗字
    第926號裁定意旨參照）。　　　　　　
二、查抗告人在原法院起訴主張相對人違反分管契約約定，無權
    占有兩造因繼承而公同共有之新北市○○區○○段000○號（即門
    牌號碼新北市○○區○○路0段00巷00號）之4層樓建物（下稱系
    爭建物），依民法第828條2項準用第820條第1項、第821條
    、第767條第1項及第179條規定，請求相對人應將系爭建物
    遷讓返還予其等，並請求相對人給付新臺幣（下同）60萬元
    及自民事起訴狀繕本送達翌日起至遷讓返還系爭建物之日止
    ，按月給付1萬元之不當得利（見原審重司調字卷第9-12頁
    ）。依前揭說明，自應以系爭建物起訴時之交易價額核定其
    訴訟標的價額，不併算附帶請求相當於租金之不當得利金額
    。次查，系爭建物係全棟、登記2層之住商用建物，另有加
    蓋3層及4層樓，每層次面積均為39平方公尺，總面積為156
    平方公尺，業據兩造陳明在卷（見本院卷第37-39、47-48頁
    ），並有系爭建物之登記謄本、現場照片、房屋租賃契約書
    、所有權人同意書、公同共有財產（建物）每月利得分配領
    取收據、匯款申請書在卷可稽（見原審重司調字卷第17-19
    、27、51-140頁）；參以鄰近交易條件相近之全棟建物於本
    件起訴時之房屋及坐落土地交易總價計算房地交易單價約為
    每平方公尺15萬6174元【見原審補字卷第15頁之內政部不動
    產交易實價查詢資料，計算式：（總價5300萬元÷304.57平
    方公尺）＋總價5100萬元÷368.68平方公尺÷2＝15萬6174元，
    元以下四捨五入】，扣除系爭建物坐落基地即新北市○○區○○
    段000○00000地號土地（下稱系爭土地，總面積51.56平方公
    尺，惟兩造均非系爭土地所有權人，見本院卷第31、43頁之
    土地登記謄本）按110年度1月公告現值每平方公尺7萬2500
    元（見本院卷第23、25頁）計算之系爭土地總價額373萬810
    0元後，系爭建物之總價額約為2062萬5044元【計算式：15
    萬6174元×156平方公尺－373萬8100元＝2062萬5044元】，爰
    核定本件訴訟標的價額為2062萬5044元。原裁定誤認系爭建
    物為2層樓並以房地交易價格一併核定訴訟標的價額，尚有
    未洽。抗告論旨指摘原裁定關於訴訟標的價額之核定不當，
    聲明廢棄，為有理由，爰由本院將原裁定此部分廢棄，並核
    定本件訴訟標的價額如主文第2項所示。原裁定關於核定訴
    訟標的價額部分既經廢棄，原裁定命補繳裁判費部分，即失
    所附麗，應由原法院另行處理，併予敘明。　
三、據上論結，本件抗告為有理由，爰裁定如主文。
中　　華　　民　　國　　110 　年　　6 　　月　　30　　日
                  民事第二十五庭
                        審判長法  官   謝碧莉
                              法  官   陳月雲
                              法  官   林晏如
正本係照原本作成。
本裁定除以適用法規顯有錯誤為理由外，不得再抗告。如提起再
抗告，應於收受送達後10日內委任律師為代理人向本院提出再抗
告狀。並繳納再抗告費新臺幣１千元。
中　　華　　民　　國　　110 　年　　7 　　月　　1 　　日

                              書記官   簡維萍